# 境外实物投资有关税费问题

提问人：lingsu 时间：2013-10-24 12:54:28
请教如果现在情况是这样两种应该如何进行账务处理： 1 、对外境外实物设备投资 1000 万（其中有 500 的安装之类的未取得增值税票），在报关时按 1000 报，这样有 500 的不在免税范围内需要缴纳增值税； 借：长期股权投资 1000 借： 资本公积85 贷：固定资产清理 1000 贷：应交税费-增值税销项税 85
2 、对外境外实物设备投资 1000 万，全在免税范围内，退税100. 借：长期股权投资 1000 借：其他应收款-应收出口退税 100 贷：固定资产清理 1000 贷：应交税费-出口退税 100
请问以上处理是否正确。谢谢

回答人：chenyiwei
第一种情况下的增值税销项税额 85 为何不是计入长投成本，而是冲减投资方的资本公积？

提问人：lingsu 时间：2013-10-28 17:53:42
那 85 应该计入投资成本，第二种情况处理是否正确。谢谢

回答人：chenyiwei
第二种对固定资产终止确认和应收退税款的处理基本合理。